臺灣臺東地方法院交通事件裁定　　　96年度交聲字第67號
原處分機關　交通部公路總局高雄區監理所臺東監理站
異　議　人
即受處分人　甲○○
上列受處分人因違反道路交通管理處罰條例事件，對於交通部公
路總局高雄區監理所臺東監理站中華民國96年8月20日所為之處
分（原處分案號：東監違裁字第裁81-P00000000號），聲明異議
，本院裁定如下：
    主  文
異議駁回。
    理  由
一、原處分意旨略以：異議人即受處分人（以下稱異議人）甲○
    ○於民國96年6月26日下午6時36分許，駕駛牌照號碼401-SK
    號自用大貨車沿台193線由北往南方向行駛，行經100.8公里
    處，因上開大貨車車上載運液化石油氣空瓶未綁妥，行駛顯
    有危險，經花蓮縣警察局玉里分局春日派出所執勤員警，依
    道路交通管理處罰條例第30條第1項第7款規定製單舉發。案
    移原處分機關，認異議人確有前述違規行為，於96年8月20
    日依道路交通管理處罰條例第30條第1項第7款裁處異議人罰
    鍰新臺幣 (下同)3,000 元之處分等語。
二、異議意旨略以：異議人於上開時、地行駛時，自大貨車後照
    鏡發現車斗上空瓶有傾斜情形，立即靠邊下車，並將固定空
    桶之布質固定帶鬆脫，置於車輛後地上，即上車欲整理傾斜
    之空瓶，此時交通警察開車靠過來，要異議人自車斗上下來
    ，問異議人為何瓦斯桶倒成這樣，即開單告發，異議人是自
    己停放路邊整理，並非員警攔停，不應受罰，為此狀請撤銷
    原處分云云。
三、按汽車裝載時，有下列情形之一者，處汽車駕駛人新臺幣3
    千元以上9千元以下罰鍰，並責令改正或禁止通行：一、裝
    載整體物品有超重、超長、超寬、超高情形，而未隨車攜帶
    臨時通行證或未依規定路線、時間行駛。二、所載貨物滲漏
    、飛散或氣味惡臭。三、貨車運送途中附載作業人員，超過
    規定人數，或乘坐不依規定。四、載運人數超過核定數額。
    但公共汽車於尖峰時刻載重未超過核定總重量，不在此限。
    五、小客車前座或貨車駕駛室乘人超過規定人數。六、車廂
    以外載客。七、載運人客、貨物不穩妥，行駛時顯有危險。
    八、裝載危險物品未隨車攜帶臨時通行證、罐槽車之罐槽體
    檢驗合格證明書、運送人員訓練證明書或未依規定路線、時
    間行駛。前項各款情形，應歸責於汽車所有人時，除依前項
    處汽車所有人罰鍰及記該汽車違規紀錄1次外，汽車駕駛人
    仍應依第63條第1項第2款規定記違規點數2點。前二項情形
    ，因而致人受傷者，吊扣其駕駛執照1年；致人重傷或死亡
    者，吊銷其駕駛執照。道路交通管理處罰條例第30條定有明
    文。又該條例第1項第7款之規定，其目的在防止所裝載之貨
    物不穩妥致生危害交通安全或污染道路環境之行為，只要駕
    駛人載運貨物不穩妥，行駛時顯有危險者，即屬本款規定處
    罰之對象，至於駕駛人係遭到攔停舉發，或事後自行發現而
    遭受檢舉發，實非上開規定適用時所應考量。如此解釋，方
    與上開規定欲保障交通安全及道路環境之立法目的相符。經
    查：
（一）本件異議人於96年6月26日下午6時36分許，駕駛車號401-
      SK號自用大貨車，車上載運液化石油氣空瓶，行經台193
      線100.8 公里南下車道時，因「載運液化石油氣空瓶貨物
      未綁妥，行駛時顯有危險」之違規，為花蓮縣警察局玉里
      分局春日派出所執勤員警開單舉發，嗣經移送原處分機關
      依據道路交通管理處罰條例第30條第1項第7款規定，裁罰
      3000元等情，有花蓮縣警察局舉發違反道路交通管理事件
      通知單影本、交通部公路總局臺東監理站東監違裁字第裁
      81- P00000000號違反道路交通管理事件裁決書、送達證
      書各1件在卷可佐，核與異議人於本院訊問時之陳述，及
      證人即本件執勤舉發員警乙○○於本院訊問時具結證述情
      節相符。因此，上開事實，首堪認定。
（二）證人即舉發本件違規事件之花蓮縣警察局玉里分局春日派
      出所警員乙○○於本院調查時具結證稱: 「（問：請陳述
      事發經過？）我當時與春日派出所所長執行取締酒駕任務
      ，在經過舉發單所載違規路段時發現駕駛401-SK號自用大
      貨車的車超過我們的車，他車後面綁瓦斯的後半截帶子已
      經鬆落，還沿路拖行，造成車上的液化氣空瓶左右擺動，
      相當危險，有照片為證（庭呈，見本院卷第20、21頁），
      異議人看到我們的車經過，異議人超過我們以後，在之後
      的二百公尺就自動停下來，我就請異議人綁好，並開單舉
      發。」、「（問：庭呈的照片何時拍得？）是『攔停』之
      後我本人拍的，當時所長在巡邏車旁，他也有到駕駛座向
      異議人檢查證件，我去異議人的車後拍照。拍完照之後，
      我請駕駛人綁好繩子以固定鋼瓶，當時異議人是自己下車
      來，當時異議人跟我說他有肝臟方面的問題請我們不要開
      單，我說這是重大違規會造成路上的危險，不能不開單。
      」（見本院96年9月27日訊問筆錄第2、3頁）等語，另異
      議人於本院訊問時亦到庭陳稱：「當時我快到舉發地點時
      發現液化氣空瓶有鬆動，我在找位置要停車，看到橋後，
      我把車停在路邊，我下車鬆綁後，瓦斯有點傾斜，我又跑
      回車上拿檳榔，我太太在車上，我請我太太下車幫我的忙
      ，不久有兩個警察就來了，我當時在車上，警察要我拿出
      證件，其一警察到車後面要拍照，其一告訴我要罰，說車
      子這樣危險會爆炸，我說這是我自己停車不能照，他要我
      不要講那麼多，我就不講了......。」、「我當時沒有看
      到巡邏車，我一直開，液化氣空瓶因為傾斜發出聲音，我
      就要找適當地方停車，一直到違規地點我就自動停下來的
      ，我停車下來後，巡邏車不到五分鐘就到了......。」、
      「（問：從你聽到撞擊的聲音到你停車距離為何？）約三
      、四百公尺，那個路段不好停車，要到橋頭才有停車的地
      方。」（本院前揭筆錄第3至5頁）等語，互核證人與異議
      人上開證述及陳述，顯見異議人在駕駛上開大貨車載運液
      化石油氣空瓶行經前開路段時，確實發生載運之液化石油
      氣空瓶有未綁脫之現象，且在此危險狀態下行駛有數百公
      尺之遙，此亦為異議人所不否認。而上開現象確有可能造
      成空瓶掉落，以致危及交通安全的顯著危險。查本件異議
      人之異議理由在於，其係自行發現上開危險現象而停車重
      新綁妥空瓶，並非遭警攔停所致，因此不應受到處罰云云
      。惟異議人既有上開駕駛貨車載運貨物不穩妥，行駛顯有
      危險之情，揆諸前揭說明，即屬前開條例第30條第1項第7
      款所規範之違規事實，要不因異議人並非遭到攔停舉發而
      有不同，異議人持此理由而為異議，顯有誤認。
（三）又證人乙○○為依法執行職務之警察，其執行公務時，本
      身即受有行政懲處責任之監督，其到庭具結作證，更係以
      刑事責任擔保其證言之真實性，又其與異議人間未有任何
      怨隙，且係毫不相識之人，衡情當無自陷偽證罪而構詞誣
      賴異議人，或是虛構違規事實以陷害異議人之理。故證人
      之上開證述內容，以及其所記錄舉發之本件違規事實，經
      核應無不可採信之處，且與卷附之舉發照片亦相符合。是
      異議人之違規行為既經證人證述明確，證人所述內容又無
      何矛盾或違背經驗法則之處，自得為本院判斷之依據，異
      議人徒以前詞置辯，自不足採。因之，異議人於前述時、
      地，駕駛上開自用大貨車載運貨物不穩妥，行駛顯有危險
      之違規行為，應可認定。
四、據上論斷，應依道路交通案件處理辦法第19條，裁定如主文
    。
中　　華　　民　　國　　96　　年　　9 　　月　　28　　日
                  交通法庭  法　官  盧亨龍
以上正本證明與原本無異。
如不服本裁定，應於裁定送達後5日內向本院提出抗告狀（須附
繕本）。
「切勿逕送上級法院」
                            書記官  蕭家玲
中　　華　　民　　國　　96　　年　　10　　月　　1 　　日
